臺灣臺中地方法院刑事裁定
110年度訴字第1554號
公  訴  人  臺灣臺中地方檢察署檢察官
被      告  彭千瑋  




                      （現於法務部○○○○○○○○○附設臺中看守所女子分所羈押中）
選任辯護人  林健群律師
            謝瓊萱律師
被      告  賴若妡





選任辯護人  林漢青律師（法扶律師）
上列被告等因殺人未遂等案件，本院裁定如下：
    主    文
彭千瑋、賴若妡之羈押期間均自民國壹佰壹拾年拾壹月貳拾柒日
起延長貳月，並均自收受本裁定之日起解除禁止接見、通信、受
授物件。
    理    由
一、本案被告彭千瑋、賴若妡因涉犯殺人未遂等罪，經檢察官提
    起公訴，經法官於民國110年8月27日訊問後，以被告彭千瑋
    涉犯刑法第271條第2項、第1項、第3項、第1項、第173條第
    3項、第1項、第4項等罪，嫌疑重大，且所涉為最輕本刑5年
    以上有期徒刑之罪，又其犯後隨即向友人表示要到北部避難
    ，參以人性有逃避刑責之可能，而有事實足認有逃亡之虞；
    再以其於110年6月27日縱火不成，又隨即於110年7月8日再
    度預備縱火，可知其確有反覆實施刑法第173條、第271條等
    罪之可能；又其所述與被告賴若妡不符，可見其另有共串共
    犯、證人之虞，非予羈押，顯難進行審判，有羈押之必要。
    被告賴若妡涉犯刑法第271條第2項、第1項、第3項、第1項
    、第173條第3項、第1項、第4項等罪，嫌疑重大，且所涉為
    最輕本刑5年以上有期徒刑之罪，參以人性有逃避刑責之可
    能，而有相當理由足認有逃亡之虞；再以其與被告彭千瑋於
    110年6月27日縱火不成，又隨即於110年7月8日再度預備縱
    火，可知其等確有反覆實施刑法第173條、第271條等罪之可
    能；又其所述與被告彭千瑋不符，可見其另有共串共犯、證
    人之虞，非予羈押，顯難進行審判，有羈押之必要。均於同
    日簽發押票執行羈押，並禁止接見、通信、受授物件。
二、茲本院以羈押期間即將屆滿，於110年11月17日再次訊問被
    告2人，並聽取檢察官、被告2人與辯護人之意見後，認：
　1.被告彭千瑋固坦承本案客觀事實，然辯稱其並無殺人之主觀
    犯意，惟有卷內現場照片、火災鑑定報告及證人即告訴人温
    源貴等之證述及扣案之汽油2瓶在卷可佐，足見被告彭千瑋
    涉犯殺人未遂、預備殺人、放火燒毀現供人使用之住宅未遂
    及預備放火燒毀現供人使用之住宅等罪嫌確屬犯罪嫌疑重大
    。本案被告彭千瑋所犯乃最輕本刑有期徒刑5年以上之重罪
    ，其於犯後復向其母親表示：「我暫時不待台中，會往北部
    跑」等語，有事實足認被告彭千瑋確有逃亡之虞。另被告彭
    千瑋於110年6月27日縱火不成後，隨即於數日後即110年7月
    8日再度前往告訴人住處縱火，以其於短時間內多次放火等
    行為觀之，堪認其確有反覆實施之虞。本院並斟酌被告彭千
    瑋被訴殺人未遂等犯行，對社會治安造成重大危害，權衡國
    家刑事司法權之有效行使、社會秩序及公共利益、被告人身
    自由私益及防禦權受限制之程度，認對被告彭千瑋維持羈押
    處分尚屬適當、必要、合乎比例原則，仍有羈押之必要，是
    被告彭千瑋羈押原因及必要性仍然存在，應予繼續羈押，爰
    自110年11月27日起延長羈押2月。
　2.被告賴若妡矢口否認本案全數犯罪行為與其相關，惟有卷內
    現場照片、本院勘驗筆錄、火災鑑定報告及證人即告訴人温
    源貴、證人即被告彭千瑋等之證述及扣案之汽油2瓶在卷可
    佐，足認被告賴若妡涉犯殺人未遂、預備殺人、放火燒毀現
    供人使用之住宅未遂及預備放火燒毀現供人使用之住宅等罪
    嫌確屬犯罪嫌疑重大。而本案被告賴若妡所犯乃最輕本刑有
    期徒刑5年以上之重罪，良以重罪常伴有逃亡之高度可能性
    ，縱本案已辯論終結，然檢察官及被告於本案判決後均得上
    訴，於此情形下，被告賴若妡容有預期本案確定判決之刑度
    非輕，為規避審判程序之進行或妨礙刑罰之執行而逃亡之可
    能性甚高，若予具保在外或命限制住居等侵害較小之手段，
    被告賴若妡恐無法面對重刑之審判、執行程序而畏罪逃亡，
    規避日後訴訟程序或執行之可能性甚高，有相當理由認被告
    賴若妡有逃亡之虞；再且，被告2人於110年6月27日縱火不
    成後，隨即於數日後即110年7月8日再度前往告訴人住處縱
    火，以其等於短時間內多次放火等行為觀之，堪認其等確有
    反覆實施之虞。本院並斟酌被告賴若妡被訴殺人未遂等犯行
    ，對社會治安造成重大危害，權衡國家刑事司法權之有效行
    使、社會秩序及公共利益、被告人身自由私益及防禦權受限
    制之程度，認對被告賴若妡維持羈押處分尚屬適當、必要、
    合乎比例原則，仍有羈押之必要，是被告賴若妡羈押原因及
    必要性仍然存在，應予繼續羈押，爰自110年11月27日起延
    長羈押2月。
三、又審酌本案已言詞辯論終結，本院斟酌卷內事證後，認被告
    2人已無勾串共犯、證人之虞，此部分羈押原因既已消滅，
    自無繼續禁止接見、通信、受授物件之必要，爰諭知被告2
    人均自收受本裁定之日起解除禁止接見、通信、受授物件。
四、依刑事訴訟法第108條第1項、第5項，裁定如主文。
中　　華　　民　　國　　110 　年　　11　　月　　19　　日
            刑事第十庭    審判長法  官  陳玉聰
　　　　　　　　　              法  官  林芳如
　　　　　　　　　              法  官  林怡姿
以上正本證明與原本無異。
如不服本裁定，應於收受送達後5日內向本院提出抗告狀。（應
附繕本）
                                書記官  黃泰能
中　　華　　民　　國　　110 　年　　11　　月　　19　　日